---
title: "Twitteri andmete kogumine R-ga"
subtitle: "Tekstikoolitus 2017"
output: html_notebook
author: "Kristel Uiboaed"
date: "08.03.2017"
---


Ava RStudio ja alustuseks loome endale uue kausta, kuhu kogume uued andmed, ning teeme sellest kaustast aktiivse t??kataloogi. Kopeeri j?rgnev kood ja asenda oma faili teekond sellega, kus sinu arvutis failid asuvad. Seej?rel seadista t??kataloog k?suga `setwd`.

```{r, eval=FALSE}
dir.create(file.path("C:/Users/kasutaja/...", "twitteriAndmed"))
setwd("C:/Users/kasutaja/.../twitteriAndmed")
```

Installeeri endale vajalikud R-i paketid:

```{r, eval=FALSE}
install.packages("twitteR")
install.packages("plyr")
install.packages("dplyr")
```

Ja v?ta need kasutusele:

```{r, eval=FALSE}
library("twitteR")
library("plyr")
library("dplyr")
```

Loo endale Twitteri konto, kui sul seda juba pole. Peale konto loomist mine lehele [https://apps.twitter.com/](https://apps.twitter.com/). Ja loo uus rakendus (*Create new application*). T?ida kohustuslikud v?ljad ja kinnita oma valik (*Create new application*). Seej?rel mine men??sse *Keys and Access Tokens*, kust leiad vajaliku info. Genereeri oma ligip??sustring (*token*) (*Generate My Access Token*).

Vajalik info:       
*Access Token*     
*Access Token Secret*     
*Consumer Key*      
*Consumer Secret*     

Kopeeri oma rakenduse info (kustuta ?ra jutum?rkide vahel olevad s?nad ja nende asemele sisesta oma rakenduse andmed):

```{r, eval=FALSE}
api_key <- "YOUR API KEY"
api_secret <- "YOUR API SECRET"
access_token <- "YOUR ACCESS TOKEN"
access_token_secret <- "YOUR ACCESS TOKEN SECRET"
```

Loo ligip??s ja vali autentimine brauseri kaudu ([1]).

```{r, eval=FALSE}
setup_twitter_oauth(api_key,api_secret,access_token,access_token_secret)
```

N??d on andmete kogumiseks k?ik valmis. Asenda *minuOtsing* sind huvitava otsingus?naga. See k?sk otsib ainult n-? t?pset s?na, s.t. et *#etvfoorum* ja *etvfoorum* otsingute tulemused ei ole samad. *n* t?histab seda, mitu tiiti maksimaalselt tagastatakse.

```{r, eval=FALSE}
minuTwiidid <- searchTwitter('minuOtsing', n=5000)
```

Kui twiidid on alla laetud, tuleks v?ljundit natuke muuta, et see oleks lihtsamini loetav ja Unixis t??deldav.

```{r, eval=FALSE}
minuTwiidid.df <- do.call(rbind, lapply(minuTwiidid, as.data.frame))
write.csv2(minuTwiidid.df, "twitteriFail.csv", row.names=F)
```

Kui hakka Twitteri andmeid oma t??s kasutama, siis tutvuge kindlasti reeglitega: [https://dev.twitter.com/overview/terms/policy](https://dev.twitter.com/overview/terms/policy).














